臺灣臺中地方法院刑事判決　　　　　　　　　　　　　九十二年交易字第二三二號
　　公　訴　人　臺灣臺中地方法院檢察署檢察官
　　被　　　告　丙○○
　　選任辯護人　楊玉珍律師
右列被告因過失重傷案件經檢察官提起公訴（九十二年度偵字二四三三號）並經檢察
官就過失致死部分移
適用簡式審判程序，本院判決如左：
    主      文
丙○○因過失致人於死，處有期徒刑伍月，如易科罰金，以參佰元折算壹日。緩刑貳
年。
    事      實
一、丙○○於民國（下同）九十一年十月二十八日上午八時三十五許，騎乘車牌號碼
    ＭＸ五－三二三號重型機車，沿台中市霧峰鄉○○○道由南往北行駛，前方垂直
    方向有四德路，丙○○行駛在便道之外（左）側車道，因欲左轉四德路口，適在
    內（右）側車道有林振權騎乘車牌號碼ＨＤ二－七八一號亦行駛在便道上，亦疏
    未注意車前狀況，且因丙○○隨意變換車道，致林振權閃避不及，而自後撞及丙
    ○○之機車左側後方，致林振權人車倒地，受有頭部挫傷合併蜘蛛膜下出血、急
    性硬腦膜上及硬腦膜下出血、創傷性顱內出血、顱骨骨折等昏迷不醒重大不治之
    傷害，並於九十二年五月廿七日因本件車禍致上述傷重而不治死亡。車禍發生後
    ，經路人見狀報案，丙○○於警員甲○○到現場時，在場陳述肇事經過並願接受
    裁判。
二、案經代行告訴人乙○○（為林振權之姐）訴由台中縣警察局霧峰分局報請台灣台
    中地方法院檢察署檢察官偵查起訴並就過失致死部分移送併辦。
    理      由
一、訊據被告丙○○坦承右揭發生車禍導至被害人死亡之事實，惟辯稱：係林振權騎
    機車由後方追撞，伊雖有點過失，但被害人過失比較重等語。惟查：經檢察官勘
    驗被告之右揭機車，被告機車被撞擊之處係在左後方空氣濾淨之外殼上，該外殼
    破損，而在外殼上方之車身塑膠板有長片刮痕，且被告之車子係向右側倒地，有
    勘驗筆錄及照片附卷可稽；按果真如被告所辯，林振權之機車係從後方追撞，撞
    擊點應在正後方，然查被告機車之後方並無撞擊處，僅有細小之刮痕，再依前揭
    勘驗筆錄及參酌附卷之交通事故調查報告表草圖及右揭二部機車倒地、受損之照
    片，看出林振權之機車之幾乎全部倒在便道之內側車道上，只有前車輪一小部分
    壓在內、外車道線上，而被告機車車頭往左側倒地，一半車頭在內側車道，一半
    車身在外側車道，果真林振權由後撞上被告之機車，被告機車之倒地應在內側車
    道，不可能車頭朝內側車道、車身在外側車道；由上可知，本件之車禍發生之前
    因後果為：被告丙○○行駛在便道之外側車道，因見前方數十公尺處為四德路，
    為提早左轉四德路口（為被告所自承）作準備，未注意後方林振權之機車，任意
    由左往右（外側車道往內側車道）變換車道，致未注意車前狀況之林振權閃避不
    及，而撞及丙○○之機車之左側後方。此外，被害人因本件車禍重傷，後延至九
    十二年五月廿七日死亡，亦有診斷證明書、相驗屍體證明書及驗斷書各一份附卷
    可佐。被告之過失行為與被害人之死亡間有相當因果關係，雖被害人林振權對本
    件車禍之發生亦與有過失，但不能因此解免被告刑責。從而本案事證明確，被告
    犯行堪予認定。
二、核被告丙○○所為，係犯刑法第二百七十六條第一項之過失致死罪。被告於犯罪
    尚未被有偵查權之公務員或機關發覺前，向台中縣警察局霧峰分局警員自首，並
    接受裁判，有警訊筆錄一份附卷可佐，依刑法第六十二條規定減輕其刑。檢察官
    移送併辦部分為同一事實之因果關係，屬裁判上一罪。爰審酌被告於肇事後雖家
    境不佳，但已與被害人家屬達成和解賠償損害，賠償金額含強制險共二百二十萬
    元（據被害人之母表示其中八十萬元係由被害人之姊乙○○取走），及其過失程
    度、本件犯行造成被害人死亡之結果、被害人家屬所受傷痛程度、與被告犯後積
    極籌錢與被害人和解，態度良好等一切情狀，量處如主文所示之刑，並諭知易科
    罰金之折算標準。末查被告並無前科，未曾受有期徒刑以上刑之宣告，有臺灣臺
    中地方法院檢察署刑案資料查註紀錄表及臺灣高等法院被告全國前案紀錄表附卷
    可參，其因一時疏忽致犯本案，經此科刑教訓，當知所警惕，信無再犯之虞，故
    本院認其所受刑之宣告，以暫不執行為適當，爰依法併予宣告緩刑二年，以勵自
    新。
據上論斷，應依刑事訴訟法第二百七十三條之一第一項、第二百九十九條第一項前段
，刑法第二百七十六條第一項、第六十二條前段、第七十四條第一款、第四十一條第
一項前段，罰金罰鍰提高標準條例第一條前段、第二條，判決如主文。
本案經檢察官丁○○到庭執行職務。
中      華      民      國      九十三    年      六    月      三十    日
                                  臺灣臺中地方法院交通法庭
                                        法  官  郭  德  進
右正本證明與原本無異。
如不服本判決，應於判決送達後十日內向本院提出上訴狀( 應附繕本 )，上訴於臺灣
高等法院臺中分院。
                                        書記官
中      華      民      國      九十三    年      七    月       二     日
刑法第二百七十六條第一項：
因過失致人於死者，處二年以下有期徒刑、拘役或二千元以下罰金。
                                                                        Ｂ
